【裁判字號】    99,訴,61
【裁判日期】    990211
【裁判案由】    違反毒品危害防制條例
【裁判全文】
臺灣彰化地方法院刑事判決                99年度訴字第61號
公  訴  人  臺灣彰化地方法院檢察署檢察官
被      告  甲○○
上列被告因違反毒品危害防制條例案件，經檢察官提起公訴（九
十八年度毒偵字第二五七九號），本院依簡式審判程序判決如下
：
    主  文
甲○○施用第一級毒品，處有期徒刑壹年。
    事  實
一、甲○○前因施用第一級毒品案件，經本院以九十八年度訴字
    第一六○號判處有期徒刑六月確定，因施用第一級毒品案件
    ，經本院以九十八年度訴字第五九四號分別判處有期徒刑七
    月、六月，應執行有期徒刑一年確定，因施用第一級毒品案
    件，經本院以九十八年度訴字第一○八二號判處有期徒刑八
    月確定，上開三案，再經本院以九十八年度聲字第一八七三
    號裁定合併定其應執行之刑為有期徒刑一年十月確定；因施
    用第一級毒品案件，經本院以九十八年度訴字第八○一號分
    別判處有期徒刑八月、八月，應執行有期徒刑一年一月確定
    ；上開案件，嗣於民國九十八年十二月七日送監接續執行，
    現仍在臺灣雲林第二監獄執行中（不構成累犯）。另因施用
    毒品案件，經本院以九十六年度毒聲字第六一二號裁定送觀
    察、勒戒後，認無繼續施用毒品之傾向，於九十七年一月二
    十二日執行完畢，並經臺灣彰化地方法院檢察署檢察官以九
    十六年度毒偵字第五三四二號為不起訴處分確定。詎甲○○
    於前開觀察、勒戒執行完畢釋放後五年內，仍不知悔改，復
    基於施用第一級毒品海洛因之犯意，於九十八年十一月三日
    下午三時許，在其位於彰化縣和美鎮○○里○○路二四三號
    住處附近之公園廁所內，以將第一級毒品海洛因粉末置入注
    射針筒內加水後，再以針筒注射手臂血管之方式，施用第一
    級毒品海洛因一次。嗣於九十八年十一月四日上午六時四十
    五分許，為警持本院核發之搜索票至其上開住處搜索，經其
    同意採集尿液送驗，結果呈嗎啡陽性反應，始悉上情。
二、案經彰化縣警察局彰化分局報告臺灣彰化地方法院檢察署檢
    察官偵查起訴。
    理  由
一、按除被告所犯為死刑、無期徒刑、最輕本刑為三年以上有期
    徒刑之罪或高等法院管轄第一審案件者外，於刑事訴訟法第
    二百七十三條第一項程序進行中，被告先就被訴事實為有罪
    之陳述時，審判長得告知被告簡式審判程序之旨，並聽取當
    事人、代理人、辯護人及輔佐人之意見後，裁定進行簡式審
    判程序；除簡式審判程序、簡易程序及第三百七十六條第一
    款、第二款所列之罪之案件外，第一審應行合議審判；刑事
    訴訟法第二百七十三條之一第一項、第二百八十四條之一分
    別定有明文。本件被告甲○○所犯係死刑、無期徒刑、最輕
    本刑為三年以上有期徒刑或高等法院管轄第一審案件以外之
    罪，且於本院行準備程序時就被訴事實為有罪之陳述，經受
    命法官告知簡式審判程序之旨，並聽取公訴人、被告之意見
    後，本院合議庭認無不得或不宜改依簡式審判程序進行之處
    ，經評議結果，裁定改由受命法官獨任行簡式審判程序，合
    先敘明。
二、訊據被告甲○○對於上開施用第一級毒品海洛因之犯行，坦
    承不諱，且其於九十八年十一月四日為警查獲後，經警採其
    尿液送驗，結果呈嗎啡陽性反應，此有尿液代號與真實姓名
    對照認證單、詮昕科技股份有限公司濫用藥物尿液檢驗報告
    各一紙在卷可稽，足徵被告之自白確與事實相符。又被告前
    因施用毒品案件，經本院以九十六年度毒聲字第六一二號裁
    定送觀察、勒戒後，認無繼續施用毒品之傾向，於九十七年
    一月二十二日執行完畢確定，此有臺灣彰化地方法院檢察署
    刑案資料查註紀錄表及臺灣高等法院被告前案紀錄表各一份
    在卷可考。被告於九十七年一月二十二日觀察、勒戒執行完
    畢釋放後，五年內再犯本件施用第一級毒品犯行，依毒品危
    害防制條例第二十三條第二項規定，自應依法論科。本件事
    證明確，被告施用第一級毒品海洛因之犯行，應堪認定。
三、核被告所為，係犯毒品危害防制條例第十條第一項之施用第
    一級毒品罪。被告為施用第一級毒品，而持有該級毒品，其
    持有之低度行為，應為施用之高度行為所吸收，不另論罪。
    另按受徒刑之執行完畢，或一部之執行而赦免後，五年以內
    故意再犯有期徒刑以上之罪者，為累犯，刑法第四十七條第
    一項定有明文。又被告犯應併合處罰之數罪，經法院分別判
    處有期徒刑確定，並依檢察官之聲請，以裁定定其數罪之應
    執行刑確定，該數罪是否執行完畢，係以所定之刑全部執行
    完畢為斷。其在未裁定前已先執行之有期徒刑之罪，因嗣後
    合併他罪定應執行刑之結果，檢察官所換發之執行指揮書，
    係執行應執行刑，其前已執行之有期徒刑部分，僅應予扣除
    ，不能認為已執行完畢（最高法院八十八年度臺非字第二八
    五號判決意旨參照）。本件被告前因施用第一級毒品案件，
    經本院以九十八年度訴字第一六○號判處有期徒刑六月確定
    ，並於九十八年七月十六日易科罰金而先予執行，然上開施
    用第一級毒品案件，既經本院以九十八年度聲字第一八七三
    號裁定，與本院九十八年度訴字第五九四號施用第一級毒品
    案件分別判處之有期徒刑七月、六月，本院九十八年度訴字
    第一○八二號施用第一級毒品案件判處之有期徒刑八月，合
    併定其應執行之刑為有期徒刑一年十月確定，並於九十八年
    十二月七日送監執行，現仍在臺灣雲林第二監獄執行中，此
    有臺灣彰化地方法院檢察署刑案資料查註紀錄表及臺灣高等
    法院被告前案紀錄表各一份在卷可稽，按諸前揭說明，本院
    九十八年度訴字第一六○號判處之有期徒刑六月部分，即不
    能認為已執行完畢，是公訴人認被告應構成累犯一節，容有
    誤會。爰審酌被告曾因施用毒品經送觀察、勒戒，仍未能戒
    斷，再犯本案之罪，顯然未能善體國家設置觀察、勒戒機構
    ，協助毒品施用者戒除毒癮之良法美意，及其犯罪之動機、
    目的、生活狀況、品行、所生危害，暨犯罪後坦承犯行，態
    度尚屬良好等一切情狀，量處如主文所示之刑。
據上論斷，應依刑事訴訟法第二百七十三條之一第一項、第二百
九十九條第一項前段，毒品危害防制條例第十條第一項，判決如
主文。
本案經檢察官林子翔到庭執行職務。
中    華    民    國    99    年    2     月    11    日
                  刑事第六庭          法  官  鄭舜元
以上正本證明與原本無異。
如不服本判決應於收受判決後10日內向本院提出上訴書狀，並
應敘述具體理由。其未敘述上訴理由者，應於上訴期間屆滿後
20日內向本院補提理由書(均須按他造當事人之人數附繕本)
「切勿逕送上級法院」。
中    華    民    國    99    年    2     月    11    日
                                      書記官  陳秀香
附錄：論罪科刑法條：
毒品危害防制條例第十條：
施用第一級毒品者，處六月以上五年以下有期徒刑。
施用第二級毒品者，處三年以下有期徒刑。

司法院資訊處製作；財團法人民間司法改革基金會備份。
